臺灣臺中地方法院刑事判決　　　　　　　　　　　　九十一年度訴字第二七八一號
　　公　訴　人　台灣台中地方法院檢察署檢察官
　　被　　　告　甲○○　女　二.
右列被告因毒品危害防制條例案件，經檢察官提起公訴（九十一年度毒偵字第二七八
一號），本院判決如左：
    主  文
甲○○連續施用第一級毒品，累犯，處有期徒刑捌月。扣案之海洛因壹包（淨重零點
零參公克，包裝重零點參貳公克）沒收銷燬之；又連續施用第二級毒品，累犯，處有
期徒刑肆月。扣案之安非他命貳包（毛重陸點肆公克）沒收銷燬之，另玻璃吸食器壹
組，沒收之。應執行有期徒刑拾月，扣案之海洛因壹包（淨重零點零參公克，包裝重
零點參貳公克）及安非他命貳包（毛重陸點肆公克），均沒收銷燬之，另玻璃吸食器
壹組沒收之。
    事  實
一、甲○○於民國（下同）八十五年間因肅清煙毒條例等案件，經本院判處有期徒刑
    三年六月確定，於八十六年三月二十一日入監執行，於八十七年九月四日假釋出
    監，嗣另因毒品案件，該假釋因而被撤銷，又於八十九年八月十九日入監執行該
    殘刑，而於九十一年四月十八日縮刑期滿而執行完畢，復因施用毒品案件，經裁
    定強制戒治交付保護管束期滿後，由臺灣臺中地方法院檢察署檢察官於九十一年
    一月九日以九十一年度戒毒偵字第二七號為不起訴處分確定。詎甲○○於五年內
    ，又基於施用第一級毒品海洛因之概括犯意，先後於九十一年九月八日及九日，
    連續在其臺中縣太平市○○○○街七巷十二弄十一號租住處，將第一級毒品海洛
    因以滲入香煙加以吸食之方式，非法施用第一級毒品海洛因多次。甲○○又另行
    基於施用第二級毒品安非他命之犯意，先後於九十一年九月八日及九日，連續在
    其臺中縣太平市○○○○街七巷十二弄十一號租住處，將第二級毒品安非他命置
    入玻璃吸食器內加以燒烤之方式，非法施用第二級毒品安非他命多次。嗣於九十
    一年九月十日十九時許，在其臺中縣太平市○○○○街七巷十二弄十一號租住處
    內為警查獲，並於其皮包內扣得第一級毒品海洛因一包（淨重零點零公克，包
    裝重零點參貳公克））、第二級毒品安非他命二包（毛重六‧四公克）及其所有
    供其施用第二級毒品所用之玻璃吸食器一組。甲○○經強制戒治交付保護管束期
    滿而為不起訴處分後，於五年內再犯施用第一級毒品及第二級毒品罪，由檢察官
    聲請本院裁定先令入戒治處所施以強制戒治。
二、案經臺中市警察局第五分局報請臺灣臺中地方法院檢察署檢察官偵查起訴。
    理  由
一、右揭事實，業據被告甲○○於本院審理時供承不諱，且被告於九十一年九月十日
    十九時許，在其臺中縣太平市○○○○街七巷十二弄十一號租住處內為警查獲後
    ，所採尿液經送請台中市衛生局檢測確認結果，呈嗎啡及甲基安非他命陽性反應
    之情，亦有該局煙毒尿液檢驗成績書一份附卷可稽。此外，並有復有海洛因一包
    （淨重零點零參公克，包裝重零點參貳公克））、第二級毒品安非他命二包（毛
    重六‧四公克）及玻璃吸食器一組扣案可資佐證。而該包海洛因經送請鑑定結果
    ，認確含有第一級毒品海洛因成分，淨重０．０三公克，包裝重０．三二公克之
    情，有法務部調查局鑑定通知書一份在卷可憑，足見被告自白施用毒品之犯行核
    與事實相符。又被告前因施用毒品案件，經強制戒治交付保護管束期滿後，由臺
    灣臺中地方法院檢察署檢察官於九十一年一月九日以九十年一度戒毒偵字第二七
  號為不起訴處分確定，有被告之刑案資料查註紀錄表在卷足據。因此本件事證明
    確，被告之犯行堪予認定。
二、核被告所為，係犯毒品危害防制條例第十條第一項之施用第一級毒品罪及同條例
    第十條第二項之施用第二級毒品罪。被告施用第一、二級毒品前後持有第一級、
    第二級毒品之低度行為，應分別為其施用第一級、第二級毒品之高度行為所吸收
    ，均不另論罪。被告先後多次施用第一、二級毒品之行為，時間密接，所犯構成
    要件相同罪名，顯各係基於概括之犯意反覆為之，各為連續犯，各應以一罪論，
    並各加重其刑。又被告公訴人雖未據以起訴被告有連續施用第一、二級毒品之犯
    行，惟被告確於九十一年八月、九日連續施用第一級毒品海洛因及第二級毒品安
    非他命，已如前述，則如事事欄未據起訴部分，核與起訴部分具有連續犯之關係
    ，為裁判上一罪，自亦在本院審理之範圍。又被告所犯前開二罪間，犯意各別，
    構成要件互殊，應分論併罰。又查被告於八十五年間因肅清煙毒條例等案件，經
    本院判處有期徒刑三年六月確定，於八十六年三月二十一日入監執行，於八十七
    年九月四日假釋出監，嗣因毒品案件，該假釋因而被撤銷，又於八十九年八月十
    九日入監執行該殘刑，而於九十一年四月十八日縮刑期滿而執行完畢，有被告之
    刑案資料查註紀錄表及臺灣高等法院被告全國前案紀錄表各一份附卷可考，其受
    有期徒刑執行完畢後，於五年內再犯本件有期徒刑以上之二罪，各為累犯，應分
    別遞加重其刑。爰審酌被告前有施用毒品前科紀錄，經強制戒治交付保護管束期
    滿為不起訴處分後，猶繼續施用二種毒品不輟，情節非輕，惟念及施用毒品係自
    戕且容易成癮之行為，從另一角度觀察，應視同病人看待，且被告再犯施用毒品
    期間不長等一切情狀，分別量處如主文所示之刑，並定其應執行之刑。扣案之海
    洛因壹包（淨重零點零參公克，包裝重零點參貳公克）及安非他命貳包（毛重陸
    點肆公克），分屬查獲之第一、二級毒品，不問屬於犯人與否，應依毒品危害防
    制條例第十八條第一項前段之規定宣告沒收銷燬之。另扣案之玻璃吸食器一組，
    係被告所有供施用安非他命所用之物，非屬專供施用毒品之器具，業經被告供明
    在卷，併依刑法第三十八條第一項第二款之規定宣告沒收之。
據上論斷，應依刑事訴訟法第二百九十九條第一項前段，毒品危害防制條例第十條第
一項、第二項、第十八條第一項前段、第二十三條第二項前段，刑法第十一條前段、
第五十六條、第四十七條、第五十一條第五款、第三十八條第一項第二款，判決如主
文。
中      華       民       國    九十一    年    十二    月    三十一    日
                                   臺灣臺中地方法院刑事第三庭
                                         法  官   吳  進  發
右正本證明與原本無異。
如不服本判決，應於判決送達後十日內向本院提出上訴狀，上訴於臺灣高等法院臺中
分院( 須附繕本 )。
                                          書記官
中      華       民       國    九十一    年    十二    月    三十一    日
